【裁判字號】    91,訴,561
【裁判日期】    920314
【裁判案由】    給付借款
【裁判全文】
臺灣基隆地方法院民事裁定  九十一年度訴字第五六一號
    原      告  乙○○
    被      告  甲○○
右當事人間請求給付借款事件，原告為訴之追加，本院裁定如左：
    主      文
原告追加之訴駁回。
訴訟費用由原告負擔。
    理      由
一、查民事訴訟法第二百五十五條第一項前段規定，訴狀送達後，原告不得將原訴變
    更或追加他訴。
二、本件據原告訴狀所載，係起訴之請求（訴訟標的），原為請求返還被告於九十年
    十二月二十日向原告借款新臺幣﹙下同﹚一百六十九萬七千四百一十五元，約定
    利率每月百分之二（習稱月息二分）清償期九十年十二月二十日之本金及約定遲
    延利息，嗣變更為被告向原告如下之九筆借款：於民國九十年四月八日，在秀朗
    橋旁，向原告借得現金七十三萬四千元，另自九十年四月十六日起至同年十一月
    二十三日止，先後八次向原告借款八筆，均以匯款至被告指定銀行帳戶方式交付
    被告，分別為四月十六日二十萬元、五月二日兩筆六千元及五萬元、五月十四日
    三十萬元、六月七日一百萬元、七月二十三日兩筆一萬五千元及一百萬元、十一
    月二十三日二百萬元，總計九筆借款金額共五百三十萬五千元。請求九筆借款未
    清償之餘額一百六十九萬元，及自變更翌日即九十二年二月十五日起至清償日止
    ，按週年利率百分之五計算之法定遲延利息，業經被告同意，原於九十二年三月
    七日言詞辯論期日辯論終結後，原告未得被告同意，復再追加請求被告給付原告
    被告另於九十一年一月二十九日等於原變更後上開九筆以外之借款之未清償餘額
    （按：原告所提追加起訴狀，並無聲明，依其狀內手寫陳述附件影本，僅知有追
    加其他不同筆消費借貸，惟書狀內就金錢數額及雙方主來情形，仍如一往，根本
    無從看得懂，無從整理）。
三、查本件業已依原告第一次變更之訴訟標的全案為之辯論終結，並定期於九十二年
    三月十四日宣示判決，而關於原訴兩造間金錢往來書證資料，新訴無可利用，若
    准許其再為訴之追加，由其再提不同之消費借貸法律關係之新事證，徒使訴訟之
    因原告在法庭語意不清、不理法院闡明及爭點整理所告知要件事實應證事項、不
    守訴訟指揮及秩序搶詞等事由，而使訴訟難以清楚追加事實主張為何，必使終結
    嚴重延滯，且依本件本案訴訟本院就原告所主張八筆消費借貸款項，依兩造之攻
    擊防禦所為認定而為駁回原告之理由（另詳見本案訴訟之判決理由），本院若允
    原告為追加起訴，須再開言詞辯論，重新就原訴及追加之訴合併審理，諒亦對原
    告程序上無任何利益，並徒增本院及被告困擾而已。是故，原告為本件訴之追加
    ，既未經被告同意並有礙訴訟之終結，自不應准許。
三、依民事訴訟法第二百四十九條第一項第六款，第九十五條，第七十八條裁定如主
    文。
中      華      民      國     九十二     年    三    月     十四       日
~B臺灣基隆地方法院民事庭
~B法      官  李木貴
右為正本係照原本作成。
對於本件裁定如有不服，應於收受送達後十日內向本院提出抗告書狀，敘述抗告之理
由，並應繳納裁判費肆拾伍元正，抗告於臺灣高等法院。
中      華      民      國     九十二     年    三    月     十八       日
~B法院書記官  吳長枝


司法院資訊處製作；財團法人民間司法改革基金會備份。
